臺灣高等法院刑事判決
110年度上訴字第2810號
上  訴  人  
即  被  告  陳洺銘


指定辯護人  本院公設辯護人郭書益  
上列上訴人即被告因毒品危害防制條例案件，不服臺灣臺北地方
法院109年度訴字第272號，中華民國110年4月6日第一審判決（
起訴案號：臺灣臺北地方檢察署109年度偵字第3918號、109年度
毒偵字第529號），提起上訴，本院判決如下：
    主  文
上訴駁回。
    犯罪事實
一、陳洺銘明知甲基安非他命係毒品危害防制條例所列管之第二
    級毒品，不得非法販賣、持有，竟基於販賣第二級毒品甲基
    安非他命以牟利之犯意，使用行動電話門號0000000000號作
    為聯絡工具，於附表二編號1至4所示時間及地點，以各該編
    號所示交易方式，販賣附表二編號1至4所示甲基安非他命予
    李敬賢以營利（販賣時間、地點、數量、價格、交易方式，
    均詳如附表二編號1至4所示）。
二、案經臺北市政府警察局北投分局報請臺灣臺北地方檢察署檢
    察官偵查後起訴。
    理  由
壹、證據能力部分：
一、按被告以外之人於審判外之言詞或書面陳述，除法律有規定
    者外，不得作為證據。另按被告以外之人於審判外之陳述，
    雖不符合同法第159條之1至第159條之4之規定，然經當事人
    於審判程序同意作為證據，法院審酌該言詞陳述或書面陳述
    作成時之情況，認為適當者，亦得為證據。當事人、代理人
    或辯護人於法院調查證據時，知有第159條第1項不得為證據
    之情形，而未於言詞辯論終結前聲明異議者，視為有前項同
    意，刑事訴訟法第159條第1項、第159條之5分別定有明文。
    該條立法意旨在於傳聞證據未經當事人之反對詰問予以核實
    ，原則上先予排除，惟若當事人已放棄反對詰問權，於審判
    程序中表明同意該等傳聞證據可作為證據；或於言詞辯論終
    結前未聲明異議，基於尊重當事人對傳聞證據之處分權，及
    證據資料愈豐富，愈有助於真實發見之理念，且強化言詞辯
    論主義，使訴訟程序得以順暢進行，上開傳聞證據亦均具有
    證據能力。查本件被告以外之人於審判外之言詞或書面陳述
    屬傳聞證據部分，檢察官、被告、辯護人於本院並未爭執證
    據能力，且迄於言詞辯論終結前亦未聲明異議，復本院認其
    作成之情形並無不當情形，經審酌後認為適當，均應認於本
    案有證據能力。
二、另本件認定事實引用之卷內其餘非供述證據部分，與本案均
    有關連性，亦無證據證明係實施刑事訴訟程序之公務員以不
    法方式所取得，依刑事訴訟法第158條之4之反面解釋，當有
    證據能力，復於本院審理時，提示並告以要旨，使檢察官、
    被告、辯護人得以充分表示意見，自得為證據使用。
貳、本院之判斷
一、認定犯罪事實所憑證據及認定之理由
  ㈠上訴人即被告陳洺銘以其持用之行動電話門號0000000000號
    於附表三編號1至4所示時間與李敬賢聯繫後，再於附表二編
    號1至4所示時間及地點，與李敬賢見面之事實，業據被告供
    承在卷（見原審卷第133頁），並經證人李敬賢於警詢、偵
    查中具結證述在卷（見北檢109年度偵字第3918號卷《下稱偵
    3918卷》第26至37、175至176頁），且有附表三所示通訊監
    察譯文、相對應之現場蒐證2人見面之照片附卷可稽（見偵3
    918卷第44至61頁），此部分之事實，堪予認定。
　㈡細譯證人李敬賢於警詢及偵查中之證詞：　
　　⒈證人李敬賢於警詢及偵查中一致證述：附表三編號1的通話
      內容，是我與被告聯絡毒品交易，譯文中所稱的「銘哥」
      就是被告陳洺銘，而我向他說「銘哥！800！等一下到。
      」的這句話，就是表明我要向他購買價值800元的安非他
      命，打完第一通電話後，我就騎機車到被告家門口，在同
      日下午3時38分再撥電話跟他說我到了，被告從他住處走
      出來，我給他800元現金，他當場給我約0.2至0.3公克的
      安非他命，可供施用2至3次，我與他並非合資購買關係，
      他也不是免費轉讓給我的，蒐證照片上穿綠色球鞋騎機車
      的人就是我，被告賣給我的東西也確實是安非他命等語（
      見偵3918卷第25至28、174至175頁）。
　  ⒉證人李敬賢於警詢、偵訊中一致證述：附表三編號2傳送的
      訊息及對話內容，是我與被告聯絡毒品交易的事情，譯文
      中「要500」的意思，是要向被告購買價值500元的安非他
      命，當天因為我向朋友商借1千元，但我沒有銀行帳戶，
      因此請朋友轉到被告的銀行帳戶內，再請被告拿現金500
      元給我，剩下的500元則是要向被告購買安非他命，蒐證
      照片內穿黑色背心的男子就是被告，照片顯示的就是被告
      走出來將500元的錢及可供施用2至3次的安非他命交給我
      的情形，我是向被告購買毒品，並非合資購買的關係，被
      告也不是免費轉讓給我，且我確實有施用向被告所購買的
      安非他命，因此可以確定被告交給我的東西確實是安非他
      命等語（見偵3918卷第28至31、175頁）。
　　⒊證人李敬賢於警詢、偵訊中一致證述：附表三編號3所示對
      話內容，是我與被告聯絡毒品有關的事情，我會聯絡被告
      都是想要向他購買毒品，譯文中雖然沒有提到毒品的數量
      或價格，但我是在108年7月19日下午1點18分到現場後，
      才告訴被告要購買的毒品數量，被告再進去準備毒品，之
      後拿出來給我，但我忘記該次購買毒品的價格了，當時我
      身上沒有什麼錢，所以應該是以300元至500元左右的代價
      ，向被告購買可供施用1至3次的安非他命，蒐證照片中我
      與被告手部有接觸的情形就是在交易毒品，我與被告不是
      合資購買，他也不是免費轉讓給我（見偵3918第31至34、
      175頁）。
　　⒋證人李敬賢於警詢、偵訊中一致證述：附表三編號4所示對
      話內容，是我與被告交易毒品的通話，譯文中「一樣」是
      指我跟之前一樣要購買300元至500元的安非他命，我於10
      8年7月22日下午2點20分騎機車到被告的住處，當場付給
      被告300至500元，被告就給我約可供施用2至3次的安非他
      命，蒐證畫面中戴安全帽的是我，穿黑色背心的人是被告
      ，這是我們交易毒品的畫面，我是向被告購買毒品，而非
      合資，被告也不是免費轉讓給我施用，我有施用被告給我
      的東西，確實就是安非他命等語（見偵3918卷第35至36、
      176頁）。
　  ⒌由上可知，證人李敬賢於警詢及偵查中，業已明確證述其
      於附表二編號1至4所示時間及地點，以各該編號所示金額
      向被告購買甲基安非他命之過程，並無明顯矛盾或瑕疵。
      參以證人李敬賢於警詢及偵查中，經員警及檢察官分別提
      示通訊監察譯文及蒐證照片後，原於警詢時證稱：108年7
      月19日下午5時49分許以300至500元代價向被告購買可供
      施用1至3次的甲基安非他命等語（見偵3918卷第34頁），
      然於偵查時則改稱：108年7月19日傍晚5點多這次，應該
      只是載被告去銀行刷簿子等語（見偵3918卷第175頁），
      可見證人李敬賢於偵訊中，有明確區分出2人於108年7月1
      9日下午5時49分許見面原因，核與毒品交易無關，是認證
      人李敬賢並未無端設詞誣陷、挾怨報復被告。佐以108年7
      月16日中午12時11分至同日中午12時12分、108年7月19日
      下午1時18分、108年月7月22日下午2時20分之蒐證照片，
      均可見被告確有與李敬賢進行交易，復有附表三所示通訊
      監察譯文在卷可參，更足認定證人李敬賢前開證述於附表
      二編號1至4所示時間及地點向被告購買甲基安非他命之事
      實，應屬非虛。
　㈢再觀諸附表三所示通訊監察譯文內容，被告與李敬賢間以「8
    00」、「弄500」、「銘哥我阿胖」、「銘哥一樣我等一下
    會到」等語進行交談，而證人李敬賢於警詢及偵查中證稱上
    揭通話係其向被告購買甲基安非他命之對話，且被告於偵查
    中供承：李敬賢有於附表二所示時間到我位於新店的住處，
    我有給他毒品安非他命等語（見偵3918卷第296頁），可見
    雙方於通話中雖未明確提及交易甲基安非他命，亦無需指明
    購買物品，卻能達成交易之合意，此與毒品交易中，買賣雙
    方為規避犯行遭監聽查緝，而於通話中以暗語，或避而不提
    購買物品名稱之交易常情相符，益徵證人李敬賢前開證述有
    於附表二編號1至4所示時間及地點向被告購入甲基安非他命
    等語，認具憑信性，堪可採信。
　㈣起訴書固記載李敬賢於附表二編號3、4所示時間及地點，交
    付300元或500元與被告，被告因而交付數量不詳之甲基安非
    他命予李敬賢。而證人李敬賢於警詢及偵查中，亦均稱供：
    附表二編號3、4部分，我忘記購買的價格，應該是300元至5
    00元左右等語（見偵3918卷第32至36、175至176頁），參酌
    附表三編號3至4所示通訊監察譯文並未談及購買甲基安非他
    命之價格，且遍觀全卷並無被告此次交付李敬賢之甲基安非
    他命價格為何之具體事證或證據，是依罪疑惟輕原則，此部
    分交易金額之認定，應從輕認定，以最有利被告者為準（即
    300元），附此敘明。　
　㈤關於被告於原審辯稱：有關附表二編號2部分，李敬賢並沒有
    轉帳1千元給我云云（見原審卷第133、524至525頁）。惟查
    ：
　　⒈觀諸被告與李敬賢於108年7月15日、同年月16日間之通訊
      監察譯文，可見李敬賢於108年7月15日下午4時13分39秒
      撥打電話予被告稱「銘哥，你有沒有銀行帳號，傳給我一
      下，人家要匯錢進來。」，被告則回稱「中國信託」，復
      經李敬賢要求被告傳送簡訊後，被告於同日下午4時15分2
      6秒傳送「中國信託822，帳號0000-0000-0000」，嗣李敬
      賢於同年月16日中午12時10分9秒傳送「進帳了，洺哥，
      看一下謝謝」等內容（見偵3918卷第102至104頁）。而被
      告前開中國信託帳戶於108年7月16日上午11時40分許確有
      存入現金1千元之紀錄乙節，有中國信託商業銀行股份有
      限公司109年12月31日中信銀字第109224839329822號函檢
      附被告前開帳戶交易明細表附卷可參（見原審卷第403、4
      29頁）。是以，被告前開辯解要與本案卷證不符，尚難憑
      採。
　　⒉反觀證人李敬賢於警詢及偵查中證述108年7月16日委請友
      人匯款1千元至被告帳戶後，以其中500元向被告購買毒品
      等語，尚屬一致，亦有通訊監察譯文及蒐證照片等事證佐
      證其證述，衡情本案當以證人李敬賢前揭所證情節，較為
      可採。
　㈥另被告於原審辯稱：李敬賢無力購買毒品云云（見原審卷第1
    33至134頁、第525頁、第527頁）。然查：
　　⒈證人趙偉於原審審理中具結證稱：李敬賢在107年12月23日
      出監後，有到我位於新北市○○區○○路00巷0號2樓的住處居
      住，當時他不知道跟家裡有什麼原因，搞到沒地方住，也
      沒地方吃飯，且他有重度糖尿病，所以他生活起居都無法
      自理，因此我收留他將近2年的時間，當時他完全沒有工
      作、完全沒有收入，就住我家裡，由我供應他的吃喝拉撒
      ，但我不可能給他錢，我家是三房一廳，我提供一間房間
      給李敬賢住，因此我不清楚他在房間做什麼事情，也不清
      楚他與被告間是否有金錢往來，他借住我家期間，我也不
      知道他使用什麼樣的交通工具等語（見原審卷第361至364
      、369頁），足見趙偉雖於108年間將住處提供李敬賢居住
      使用，然對李敬賢私人生活實非全然知悉，是其證述李敬
      賢完全沒有工作、完全沒收入等節，尚難輕採。
　　⒉又證人李敬賢曾透過友人轉存現金1千元至被告之中國信託
      帳戶內一情，已如前述，依蒐證照片顯示李敬賢均係騎乘
      機車前往被告住處，是縱李敬賢經濟狀況非佳，然絕非身
      無分文、毫無籌款能力之人；參以施用毒品者為籌款購毒
      傾家蕩產，甚至鋌而走險，干冒法禁者，所在多有；如非
      鉅室豪家，毒品施用者縮衣節食、撙節開支以支應毒品價
      金，尚屬事理之常，從而，尚難以李敬賢借住趙偉住處，
      且多由趙偉提供飲食乙節，即為有利被告之認定。
  ㈦按販賣毒品屬嚴重違法行為，苟遭逮獲，後果嚴重，毒販出
    售毒品時無不小心翼翼，不敢公然為之，且甲基安非他命並
    無公定價格，並可任意分裝或增減其份量，是其各次買賣之
    價格，當亦各有差異，或隨供需雙方之資力、關係之深淺、
    需求之數量、貨源之充裕與否、販賣者對於資金之需求程度
    ，以及政府查緝之態度，進而為各種不同之風險評估，而為
    機動性之調整，是其價格標準，自非一成不變，且販賣者從
    各種「價差」或「量差」或「純度」謀取利潤方式，亦有差
    異，然其所圖利益之非法販賣行為目的，則屬相同，並無二
    致。因之販賣利得，除經被告坦承，或因帳冊記載致價量至
    臻明確外，確實難以究其原委。然按一般民眾之普遍認知，
    毒品價格非低、取得不易，且毒品交易向為政府查禁森嚴且
    重罰不寬貸，衡諸常情，倘非有利可圖，殊無必要甘冒持有
    毒品遭查獲、重罰之極大風險，無端親送至交易處所，或於
    自身住處附近交易毒品，抑或購入大量毒品貯藏之理，而平
    添為警查獲之可能。從而，除確有反證足資認定係基於某種
    非圖利本意之關係外，通常尚難因無法查悉其買進、賣出之
    差價，而諉無營利之意思，或阻卻販賣犯行之追訴，致知過
    坦承者難辭重典，飾詞否認者反得逞僥倖，而失情理之平。
    而被告為智識正常之人，對於甲基安非他命交易向為檢警機
    關嚴予取締之犯罪當知悉甚稔，苟無利可圖，應無甘冒被查
    緝法辦重刑之極大風險為之。查被告於附表二編號1至4所示
    時間及地點，與李敬賢見面、交易毒品之事實，已如前述，
    2人尚非摯交好友，如被告於買賣過程無從中賺取差價或投
    機貪圖小利，自無必要花費勞力、時間等成本，並甘冒觸犯
    刑罰之高度風險無償為他人取得毒品，自堪信被告有從中賺
    取價差或量差利益之意圖。是以，被告主觀上確具有販賣甲
    基安非他命以營利之意圖，應堪認定。
　㈧綜上所述，本件事證明確，被告上開犯行，均堪予認定，自
    應依法論科。
二、論罪：
　㈠被告行為後，毒品危害防制條例第4條第2項已於109年1月15
    日修正公布，並於109年7月15日生效，修正前毒品危害防制
    條例第4條第2項規定：「製造、運輸、販賣第二級毒品者，
    處無期徒刑或7年以上有期徒刑，得併科新臺幣1千萬元以下
    罰金」；修正為「製造、運輸、販賣第二級毒品者，處無期
    徒刑或10年以上有期徒刑，得併科新臺幣1千5百萬元以下罰
    金」。將販賣第二級毒品罪修正後之最低法定本刑提高為10
    年以上有期徒刑，得併科罰金之數額提高為1千5百萬元以下
    ，修正後之規定並未對被告有利，依刑法第2條第1項規定，
    應適用修正前毒品危害防制條例第4條第2項之規定。
  ㈡被告為附表二編號1至4所為，均係犯修正前毒品危害防制條
    例第4條第2項之販賣第二級毒品罪。其各次販賣前意圖販賣
    而持有第二級毒品甲基安非他命之低度行為，分別為販賣之
    高度行為所吸收，不另論罪。
　㈢被告所犯上開4罪，犯意各別，行為互殊，應予分論併罰。
  ㈣刑之加重事由
　　被告①前於106年間，因違反毒品危害防制條例案件，經臺灣
    臺北地方法院（下稱臺北地院）於107年8月29日以107年度
    審簡上字第81號判處有期徒刑5月確定；②於106年間，因違
    反毒品危害防制條例案件，經臺北地院於107年6月26日以10
    7年度審簡上字第184號判處應執行有期徒刑8月確定；③於10
    6年間，因違反毒品危害防制條例案件，經臺北地院於107年
    7月18日以107年度審簡上字第80號判處應執行有期徒刑7月
    確定；④於107年間，因違反毒品危害防制條例案件，經臺灣
    桃園地方法院（下稱桃園地院）於107年12月16日以107年度
    審易字第2391號判處有期徒刑6月確定。上開①至④案件，嗣
    經桃園地院於108年2月11日以108年度聲字第167號裁定應執
    行有期徒刑2年確定，並於108年4月20日易科罰金執行完畢
    等情，有本院被告前案紀錄表在卷可按，被告前受有期徒刑
    之執行完畢後，其於5年以內故意再犯本件有期徒刑以上之4
    罪，皆為累犯。另參酌司法院釋字第775號解釋意旨，審酌
    被告前已因故意犯毒品罪執行完畢，卻未能謹慎守法，故意
    再犯本案4次販賣毒品犯行，顯見其刑罰反應力甚為薄弱，
    本院認本案加重最低本刑尚無罪刑不相當之情形，其人身自
    由並未因此遭受過苛之侵害，除販賣第二級毒品罪法定本刑
    無期徒刑部分不得加重外，均依刑法第47條第1項之規定，
    加重其刑。
三、駁回上訴之理由
　  原審以被告4次販賣第二級品犯行，均事證明確，適用毒品
    危害防制條例第4條第2項（修正前）、第19條第1項，刑法
    第47條第1項、第51條第5款、第38條第4項、第38條之1第1
    項前段、第3項等規定，以行為人之責任為基礎，審酌被告
    前已因施用毒品案件經觀察、勒戒及刑事制裁程序，本應知
    所警惕，猶無視毒品對於自身健康之戕害及國家對於杜絕毒
    品犯罪之禁令，竟為圖私利，販賣第二級毒品，助長施用毒
    品惡習，嚴重危害社會秩序及他人身心健康，殊非可取；兼
    衡其自陳國中畢業之智識程度、從事人力仲介工作，依件計
    酬，每件可獲取4至5萬元，現未婚然有一成年子女等家庭狀
    況（見原審卷第529頁）；復考量被告犯後否認犯行，飾詞
    圖卸己責，態度非佳，暨其犯罪動機、目的、手段、情節、
    犯罪所得利益、販賣毒品之次數、數量及金額等一切情狀，
    分別量處如附表一「原判決諭知罪名及宣告刑」欄所示之刑
    。並權衡審酌行為人之責任與整體刑法目的及相關刑事政策
    ，在量刑權之法律拘束性原則下，依刑法第51條第5款所定
    之外部性界限，適用量刑之限制加重原則，並為貫徹量刑公
    平正義之理念，考量被告販賣第二級毒品經查獲之次數雖為
    4次，對社會整體之危害固非輕微，惟其各次販賣第二級毒
    品犯行之方式、態樣並無二致，犯罪類型之同質性應屬較高
    ，且其販售之對象僅為李敬賢，販賣之毒品數量亦非至鉅，
    毒品之擴散性相對受限，復斟酌比例原則、平等原則、罪刑
    相當原則、重複評價禁止原則等要求，定應執行有期徒刑8
    年。另說明⑴未扣案之行動電話（含門號0000000000號SIM卡
    1張）為被告所有，供被告本案販賣第二級毒品所用之物，
    有附表三所示通訊監察譯文在卷可參，依毒品危害防制條例
    第19條第1項、刑法第38條第4項規定宣告沒收，並於全部或
    一部不能沒收或不宜執行沒收時，追徵其價額。⑵被告所犯
    附表一編號1至4所示犯行，分別取得如各該編號所示販賣毒
    品款項（詳附表二編號1至4），均未扣案，依刑法第38條之
    1第1項前段、第3項規定宣告沒收，併諭知於全部或一部不
    能沒收或不宜執行沒收時，追徵其價額。經核原判決認事、
    用法並無違法或不當，業已斟酌刑法第57條各款所列情狀，
    量刑之宣告亦稱妥適，而未逾越法定刑度，符合比例原則，
    沒收及追徵亦於法相合，原判決應予維持。被告提起本件上
    訴，並無理由，應予駁回。
四、被告經合法傳喚，無正當理由不到庭，爰不待其陳述逕行判
    決。
據上論斷，應依刑事訴訟法第368條、第371條，判決如主文。
本案經檢察官詹騏瑋提起公訴，檢察官孫冀薇到庭執行職務。
中　　華　　民　　國　　110 　年　　11　　月　　18　　日
              　  刑事第二十三庭審判長法　官  許永煌
　　　　　　　　　　　　　　　　　    法　官  吳定亞
　　　　　　　　　　　　　　　　　    法　官  黃美文
以上正本證明與原本無異。
如不服本判決，應於收受送達後20日內向本院提出上訴書狀，其
未敘述上訴之理由者並得於提起上訴後20日內向本院補提理由書
（均須按他造當事人之人數附繕本）「切勿逕送上級法院」。
                                　    書記官  彭威翔
中　　華　　民　　國　　110 　年　　11　　月　　19　　日
附錄：本案論罪科刑法條全文
修正前毒品為防制條例第4條
製造、運輸、販賣第一級毒品者，處死刑或無期徒刑；處無期徒
刑者，得併科新臺幣二千萬元以下罰金。
製造、運輸、販賣第二級毒品者，處無期徒刑或七年以上有期徒
刑，得併科新臺幣一千萬元以下罰金。
製造、運輸、販賣第三級毒品者，處七年以上有期徒刑，得併科
新臺幣七百萬元以下罰金。
製造、運輸、販賣第四級毒品者，處五年以上十二年以下有期徒
刑，得併科新臺幣三百萬元以下罰金。
製造、運輸、販賣專供製造或施用毒品之器具者，處一年以上七
年以下有期徒刑，得併科新臺幣一百萬元以下罰金。
前五項之未遂犯罰之。
【附表一】：
編號 原判決諭知罪名及宣告刑 相關犯罪事實 1 陳洺銘販賣第二級毒品，累犯，處有期徒刑柒年陸月。 附表二編號1 2 陳洺銘販賣第二級毒品，累犯，處有期徒刑柒年肆月。 附表二編號2 3 陳洺銘販賣第二級毒品，累犯，處有期徒刑柒年肆月。 附表二編號3 4 陳洺銘販賣第二級毒品，累犯，處有期徒刑柒年肆月。 附表二編號4 


【附表二】：
編號 販賣時間 買方 數量（公克） 交易方式  販賣地點  價格（新臺幣）  1 108年7月11日下午3時38分許 李敬賢 甲基安非他命1包（重量0.2公克） 陳洺銘於108年7月11日下午3時32分許，接獲李敬賢以行動電話0000000000號撥打其持用之行動電話0000000000號，聯繫交易甲基安非他命事宜，陳洺銘嗣於同日下午3時38分許，在位於新北市○○區○○路00巷0號之住處前，交付重量0.2公克之甲基安非他命1包予李敬賢，並當場收受800元，而販賣第二級毒品以營利。  陳洺銘位於新北市○○區○○路00巷0號之住處前  800元  2 108年7月16日中午12時11分許 李敬賢 甲基安非他命1包（不詳重量） 陳洺銘於108年7月16日中午12時10分，接獲李敬賢以行動電話0000000000號撥打其持用之行動電話0000000000號，聯繫交易甲基安非他命事宜，並約定以李敬賢匯款金額中之500元，作為購買甲基安非他命之價金，嗣陳洺銘嗣於同日中午12時11分許，在位於新北市○○區○○路00巷0號之住處前，交付不詳重量之甲基安非他命1包予李敬賢，以此方式販賣第二級毒品以營利。  陳洺銘位於新北市○○區○○路00巷0號之住處前  500元  3 108年7月19日下午1時18分許 李敬賢 甲基安非他命1包（重量不詳） 陳洺銘於108年7月19日下午1時18分許，接獲李敬賢以行動電話0000000000號撥打其持用之行動電話0000000000號，聯繫交易甲基安非他命事宜，陳洺銘旋即在位於新北市○○區○○路00巷0號之住處前，交付不詳重量之甲基安非他命1包予李敬賢，並當場收受300元，而販賣第二級毒品以營利。  陳洺銘位於新北市○○區○○路00巷0號之住處前  300元  4 108年7月22日下午2時20分許 李敬賢 甲基安非他命1包（重量不詳） 陳洺銘於108年7月22日下午2時13分許，接獲李敬賢以行動電話0000000000號撥打其持用之行動電話0000000000號，聯繫交易甲基安非他命事宜，陳洺銘嗣於同日下午2時20分許，在位於新北市○○區○○路00巷0號之住處前，交付不詳重量之甲基安非他命1包予李敬賢，並當場收受300元，而販賣第二級毒品以營利。  陳洺銘位於新北市○○區○○路00巷0號之住處前  300元  

【附表三】：
編號 相關犯罪事實 通話時間 撥打電話 內容 證據出處 1 附表二編號1 108年7月11日下午3時32分28秒 0000-000000（陳洺銘）       ↑ 0000-000000（李敬賢） 陳洺銘：喂？ 李敬賢：銘哥！800！等一下到。 陳洺銘：恩。 偵3918卷第47頁   108年7月11日下午3時38分4秒 0000-000000（陳洺銘）       ↑    0000-000000（李敬賢） 陳洺銘：喂？ 李敬賢：到了。 偵3918卷第47頁 2 附表二編號2 108年7月16日中午12時10分9秒 0000-000000（陳洺銘）       ↑ 0000-000000（李敬賢） 《簡訊》 進帳了，銘哥，看一下謝謝。 偵3918卷第50頁   108年7月16日中午12時10分39秒 0000-000000（陳洺銘）       ↑ 0000-000000（李敬賢） 《簡訊》 要500。 偵3918卷第51頁   108年7月16日中午12時10分49秒 0000-000000（陳洺銘）       ↑ 0000-000000（李敬賢） 陳洺銘：喂。 李敬賢：銘哥，我在外面。 陳洺銘：你是要轉多少。 李敬賢：1000。 陳洺銘：你是要弄多少，弄500            喔。 李敬賢：我在外面。 陳洺銘：你直接講好我直接拿出去阿。 偵3918卷第51頁 3 附表二編號3 108年7月19日下午1時18分許 0000-000000（陳洺銘）       ↑ 0000-000000（李敬賢） 陳洺銘：喂。 李敬賢：銘哥我阿胖。 陳洺銘：恩。 偵3918卷第54頁 4 附表二編號4 108年7月22日下午2時13分58秒 0000-000000（陳洺銘）       ↑ 0000-000000（李敬賢） 陳洺銘：喂。 李敬賢：喂，銘哥一樣我等一下          會到。 偵3918卷第59頁   108年7月22日下午2時16分42秒 0000-000000（陳洺銘）       ↑ 0000-000000（李敬賢） 陳洺銘：喂。 李敬賢：到了 陳洺銘：馬上出去。 偵3918卷第59頁